【裁判字號】    95,易,18
【裁判日期】    950314
【裁判案由】    竊盜等
【裁判全文】
臺灣宜蘭地方法院刑事判決                95年度易字第18號
    公  訴  人  臺灣宜蘭地方法院檢察署檢察官
    被      告  乙○○
上列被告因竊盜等案件，經檢察官提起公訴（九十四年度偵字第
三四五０號），本院合議庭裁定由受命法官獨任進行簡式審判程
序，爰不經通常程序判決如下：
    主  文
乙○○共同連續攜帶兇器竊盜，處有期徒刑柒月。緩刑貳年。
扣案破壞剪、老虎鉗、一字螺絲起子及十字螺絲起子各壹支，均
沒收之。
    事  實
一、乙○○與丙○○（本院拘提中）共同基於意圖為自己不法所
    有之概括犯意聯絡及行為分擔，先後於附表所列之時間，以
    附表所示之方法，先後前往址設宜蘭縣頭城鎮○○路一０五
    號夜間無人居住看守之慶盟工業股份有限公司（下稱慶盟公
    司）共同竊得如附表所載之物。嗣於九十四年十一月十日凌
    晨一時三十分許，其持所有之老虎鉗、一字螺絲起子及十字
    螺絲起子各一支，與丙○○攜帶所有之破壞剪一支及向友人
    商借之固定器一支，再度前往慶盟公司內竊取銅製電線約三
    十公斤後，即於同日三時四十五分許遭警當場查獲，並扣得
    前開其等供竊盜所用之老虎鉗、一字螺絲起子、十字螺絲起
    子、破壞剪及固定器各一支。
二、案經宜蘭縣警察局礁溪分局報告臺灣宜蘭地方法院檢察署檢
    察官偵查起訴。
    理  由
一、上開事實，迭據被告乙○○自警詢至偵審中到庭坦承不諱，
    核與同案被告丙○○於警詢及偵查中自白情節契合一致，復
    經不知情而收購其與同案被告丙○○所竊得銅製電線之證人
    劉玄忠、清安企業社負責人莊清池及被害人慶盟公司管理部
    經理甲○○於警詢中證述明確，並有清安企業社免用統一發
    票收據與贓物認領保管單各一份存卷，暨老虎鉗、一字螺絲
    起子、十字螺絲起子、破壞剪及固定器各一支扣案可稽，堪
    徵被告之自白確與真實相符，咸可採憑。本件事證已臻明確
    ，被告所為之各該竊盜犯行皆足認定，均應依法論科。
二、按老虎鉗、一字螺絲起子、十字螺絲起子、破壞剪及固定器
    皆為金屬製器械，或屬具有金屬尖端抑或屬具有鋒利刀口之
    質地堅硬工具，客觀上均足以對人之生命、身體造成危害，
    皆屬兇器甚明。核被告乙○○先後於附表所列時間，以附表
    所示方式竊得慶盟公司所有銅製電線共計一百七十四公斤之
    所為，均係犯刑法第三百二十一條第一項第三款之攜帶兇器
    竊盜罪。其與同案被告丙○○間，就所為之三次竊盜犯行間
    ，具有共同犯意聯絡及行為分擔，應論以共同正犯。又其先
    後三次竊盜犯行，時間緊接，手法相同且觸犯構成要件相同
    之罪，顯係基於概括犯意反覆為之，應依刑法第五十六條連
    續犯之規定論以一罪並加重其刑。審酌被告不思循合法途徑
    獲致財富，竟連續行竊得財花用，嚴重影響社會治安及被害
    人財產法益，情節匪淺，惟念其坦承犯行，態度良好，並參
    酌其犯罪動機、目的、手段、素行、造成被害人財產法益及
    社會整體防衛機制之損害程度等一切情狀，爰酌情量處如主
    文所示之刑，以茲懲儆。末查，被告前未曾受有期徒刑以上
    刑之宣告，此見卷附臺灣高等法院被告全國前案紀錄表即明
    ，是其因一時失慮致蹈刑章，目前已有正當職業，本院信其
    經此偵審程序及科刑之判決，已能知所警惕而無再犯之虞，
    公訴人當庭亦同此認定，故對被告乙○○所為刑之宣告，應
    以暫不執行為當，爰併均予宣告緩刑二年，用啟自新，並觀
    後效。
三、扣案老虎鉗、一字螺絲起子及十字螺絲起子各一支，均屬被
    告乙○○所有且供本件竊盜所用之物，此據其當庭供明在卷
    ，另扣案破壞剪一支為同案被告丙○○所有且供竊盜所用之
    物，亦經同案被告丙○○於偵查中供明屬實，均應依刑法第
    三十八條第一項第二款之規定，併予宣告沒收。至扣案固定
    器一支，則據被告乙○○供稱係屬同案被告丙○○向友人商
    借使用之物，核與同案被告丙○○於偵查中供承各語相符，
    是扣案固定器各一支，因乏證據證明係屬其等所有且供犯罪
    所用之物，自與刑法第三十八條之規定不合，爰不併予諭知
    沒收，特此敘明。
據上論斷，應依刑事訴訟法第二百七十三條之一第一項、第二百
九十九條第一項前段，刑法二十八條、第五十六條、第三百二十
一條第一項第三款、第三十八條第一項第三款、第七十四條第一
款，判決如主文。
本案經檢察官賴慶祥到庭執行職務
中    華    民    國    95    年    3     月    14    日
                  刑事第三庭  法  官
以上正本證明與原本無異。
如不服本判決，應於判決送達後10日內，向本院提出上訴狀。（
需附繕本）
                                 書記官  林嘉萍
中    華    民    國    95    年    3     月    14    日
附錄本案論罪科刑法條全文
刑法第三百二十一條第一項第三款
犯竊盜罪而有左列情形之一者，處六月以上五年以下有期徒刑：
三  攜帶兇器而犯之者。
附表：
┌──┬────┬──────┬───┬──────┬─────┬───┐
│編號│時    間│地        點│被害人│竊得財物    │竊取方法  │ 法條 │
├──┼────┼──────┼───┼──────┼─────┼───┤
│一  │九十四年│宜蘭縣頭城鎮│甲○○│銅製電線六十│夥同與其具│刑法第│
│    │十一月六│吉祥路一０五│      │八公斤      │有共同犯意│三百二│
│    │日凌晨零│號，夜間無人│      │            │聯絡及行為│十一條│
│    │時二十分│居住管理之慶│      │            │分擔之同案│第一項│
│    │許之夜間│盟公司      │      │            │被告丙○○│第三款│
│    │        │            │      │            │，分持客觀│      │
│    │        │            │      │            │上足以對人│      │
│    │        │            │      │            │之生命、身│      │
│    │        │            │      │            │體造成危害│      │
│    │        │            │      │            │之兇器老虎│      │
│    │        │            │      │            │鉗、一字螺│      │
│    │        │            │      │            │絲起子、十│      │
│    │        │            │      │            │字螺絲起子│      │
│    │        │            │      │            │（其所有之│      │
│    │        │            │      │            │物）及破壞│      │
│    │        │            │      │            │剪（同案被│      │
│    │        │            │      │            │告丙○○所│      │
│    │        │            │      │            │有之物）各│      │
│    │        │            │      │            │一支，進入│      │
│    │        │            │      │            │慶盟公司行│      │
│    │        │            │      │            │竊銅製電線│      │
│    │        │            │      │            │六十八公斤│      │
│    │        │            │      │            │得手後，由│      │
│    │        │            │      │            │同案被告黃│      │
│    │        │            │      │            │麟勝於同日│      │
│    │        │            │      │            │七時許，售│      │
│    │        │            │      │            │予不知情之│      │
│    │        │            │      │            │清安企業社│      │
│    │        │            │      │            │負責人莊清│      │
│    │        │            │      │            │池，得款新│      │
│    │        │            │      │            │臺幣（下同│      │
│    │        │            │      │            │）七千四百│      │
│    │        │            │      │            │八十元則朋│      │
│    │        │            │      │            │分花用殆盡│      │
├──┼────┼──────┼───┼──────┼─────┼───┤
│二  │九十四年│宜蘭縣頭城鎮│甲○○│銅製電線四十│夥同與其具│刑法第│
│    │十一月八│吉祥路一０五│      │六公斤      │有共同犯意│三百二│
│    │日凌晨零│號，夜間無人│      │            │聯絡及行為│十一條│
│    │時二十分│居住管理之慶│      │            │分擔之同案│第一項│
│    │許之夜間│盟公司      │      │            │被告丙○○│第三款│
│    │        │            │      │            │，分持客觀│      │
│    │        │            │      │            │上足以對人│      │
│    │        │            │      │            │之生命、身│      │
│    │        │            │      │            │體造成危害│      │
│    │        │            │      │            │之兇器老虎│      │
│    │        │            │      │            │鉗、一字螺│      │
│    │        │            │      │            │絲起子、十│      │
│    │        │            │      │            │字螺絲起子│      │
│    │        │            │      │            │（其所有之│      │
│    │        │            │      │            │物）及破壞│      │
│    │        │            │      │            │剪（同案被│      │
│    │        │            │      │            │告丙○○所│      │
│    │        │            │      │            │有之物）各│      │
│    │        │            │      │            │一支，進入│      │
│    │        │            │      │            │慶盟公司行│      │
│    │        │            │      │            │竊銅製電線│      │
│    │        │            │      │            │四十六公斤│      │
│    │        │            │      │            │得手後，共│      │
│    │        │            │      │            │同於同日十│      │
│    │        │            │      │            │四時許將所│      │
│    │        │            │      │            │竊得之銅製│      │
│    │        │            │      │            │電線售予不│      │
│    │        │            │      │            │知情之劉玄│      │
│    │        │            │      │            │忠，得款一│      │
│    │        │            │      │            │千三百八十│      │
│    │        │            │      │            │元則平分後│      │
│    │        │            │      │            │，悉數用磬│      │
└──┴────┴──────┴───┴──────┴─────┴───┘


司法院資訊處製作；財團法人民間司法改革基金會備份。
